臺灣高等法院刑事裁定
109年度聲再字第451號
再審聲請人
即受判決人  林天賜




            邱意茹



            傅俊龍


上列再審聲請人即受判決人因妨害自由等案件，對於本院105年
度上易字第2228號，中華民國105年12月30日第二審確定判決（
第一審案號：臺灣新北地方法院105年度易字第919 號，起訴案
號：臺灣新北地方法院檢察署104年度偵字第17703號），聲請再
審，本院裁定如下：
    主  文
再審之聲請駁回。
    理  由
一、聲請再審意旨略以：
　㈠再審聲請人即受判決人林天賜、邱意茹、傅俊龍（下稱聲請
    人）因妨害自由等案件，經本院105年度上易字第2228號判
    決判處罪刑確定，該判決認定妨礙告訴人施工架設廣告物四
    座，但本院105年度上易字第1279號民事判決之主文及事實
    欄部分，足證聲請人應受無罪之刑事罰責。
　㈡聲請人依109年1月16日頒布刑事訴訟法出具有利於己之民事
    排除侵害確定判決，符合刑事訴訟法第216條及第297條犯罪
    是否成立或刑罰應否免除，以民事法律關係為斷之明文規定
    。依法聲請再審，請明察本件法律依據：⑴本院105年度上易
    字第2228號刑事判決、⑵本院105年度上易字第1279號民事判
    決、⑶新北市中和區公所102年9月12日新北中工字第1022078
    225號函檢附「中和區大勇街29巷2弄道路通行時間證明」現
    場會勘紀錄1份。爰依刑事訴訟法第420條第1項第1、3、6款
    規定及同法第422條第1項第1、3款規定聲請再審等語。
二、按法院認為無再審理由者，應以裁定駁回之。經前項裁定
    後，不得更以同一原因聲請再審；法院認為聲請再審之程序
    違背規定者，應以裁定駁回之，刑事訴訟法第434 條第1 項
    、第2 項、第433 條分別定有明文。所謂「同一原因」，係
    指同一事實之原因而言，是否為同一事實之原因，應就重行
    聲請再審之事由及其提出之證據方法，與已經實體上裁定駁
    回之先前聲請，是否完全相同，予以判斷，若前後2 次聲請
    再審的原因事實及其所提出之證據方法，均相一致者，即屬
    同一事實之原因，自不許其更以同一原因聲請再審（最高法
    院108 年度台抗字第969 號裁定要旨參照）。 
三、經查：
　㈠再審聲請人即受判決人（下稱「聲請人」）林天賜、邱意茹
    、傅俊龍曾以「新北市政府 106年 4月11日新北府地籍字第
    1060645316號函、106 年7 月19日新北府城審字第10613721
    08號函、本院105年度上易字第1279號民事確定判決、新北
    市中和區公所 102年 9月12日新北中工字第1022078225號函
    、新北市政府工務局106年6月22日新北工建字第1061149971
    號函、不動產買賣契約書、新北市政府稅捐稽徵處 104年11
    月 3日新北稅中一字第1043544554號函、地籍圖重測地籍調
    查表、建物及土地所有權狀、登記謄本、使用執照、地籍圖
    謄本、照片等所謂之新證據」為由，聲請再審，經本院106
    年度聲再字第332號裁定以同一原因事實，並未提出其他新
    事實、新證據，駁回再審聲請。聲請人亦曾以「本院105年
    度上易字第1279號民事確定判決」為由，聲請再審，經本院
    107年度聲再字第468號裁定以未提出該民事判決之繕本以及
    同一理由聲請再審，予以駁回。且聲請意旨所提本院105年
    度上易字第2228號刑事確定判決、本院105年度上易字第127
    9號民事確定判決、新北市中和區公所102年9 月12日新北中
    工字第1022078225號函部分，前經聲請人主張為新證據而聲
    請本院再審，然此部分之主張，業經本院106年度聲再字第1
    9號、106年度聲再字第332號及107年度聲再字第468號裁定
    ，認無再審理由而駁回其聲請在案，有本院上開裁定附卷可
    稽。是聲請人再以本院105年度上易字第2228號刑事判決、
    本院105年度上易字第1279號民事判決、新北市中和區公所1
    02年9月12日新北中工字第1022078225號函等同一事實之原
    因聲請再審，揆諸前揭說明，本件再審聲請顯屬違背法定程
    式，並不合法，且無從補正，應予駁回。
　㈡又刑事訴訟法增訂第429條之2前段規定，聲請再審之案件，
    除顯無必要者外，應通知聲請人及其代理人到場，並聽取檢
    察官及受判決人之意見。其立法意旨係為釐清聲請再審是否
    合法及有無理由，故除顯無必要者外，如依聲請意旨，從形
    式上觀察，聲請顯有理由而應裁定開始再審；或顯無理由而
    應予駁回，例如提出之事實、證據，一望即知係在原確定判
    決審判中已提出之證據，經法院審酌後捨棄不採，而不具備
    新規性之實質要件，並無疑義者；或顯屬程序上不合法且無
    可補正，例如聲請已逾法定期間、非屬有權聲請再審之人、
    對尚未確定之判決為聲請、以撤回或法院認為無再審理由裁
    定駁回再審聲請之同一原因事實聲請再審等，其程序違背規
    定已明，而無需再予釐清，且無從命補正，當然無庸依上開
    規定通知到場聽取意見之必要，庶免徒然浪費有限之司法資
    源（最高法院109年度台抗字第263號裁定意旨參照），則本
    件再審聲請顯屬違背法定程式，且無從補正，已如前述，自
    無通知聲請人到場聽取意見之必要，併此指明。
據上論斷，應依刑事訴訟法第433條，裁定如主文。
中　　華　　民　　國　　109 　年　　11　　月　　23　　日
                  刑事第七庭    審判長法　官  孫惠琳
　　　　　　　　　　　　　　　　　　　法　官  張育彰
　　　　　　　　　　　　　　　　　　　法　官  王惟琪
以上正本證明與原本無異。　　　
不得抗告。
                                      書記官  呂修毅
中　　華　　民　　國　　109 　年　　11　　月　　23　　日